臺灣臺南地方法院刑事判決　　　　　　　94年度訴字第1195號
　　公　訴　人　臺灣臺南地方法院檢察署檢察官
　　被　　　告　乙○○
上列被告因違反毒品危害防制條例案件，經檢察官提起公訴（九
十四年度毒偵字第一八三四號），本院判決如下：
    主  　文
乙○○施用第一級毒品，累犯，處有期徒刑捌月。
    犯罪事實
一、乙○○前於民國八十八年間，因違反毒品危害防制條例案件
    ，經本院以八十八年度毒聲字第一二八五號裁定送觀察、勒
    戒後，認有繼續施用毒品之傾向，復以八十八年度毒聲字第
    二四八八號裁定令入戒治處所施以強制戒治，因戒治執行滿
    三月後，認無繼續戒治之必要，於八十九年一月二十六日以
    九十二年度毒聲字第二七三號裁定停止戒治，所餘戒治期間
    付保護管束，同年二月二十二日停止戒治釋放，嗣因被告經
    本院於八十九年七月十日以八十九年度毒聲字第一九八○號
    撤銷停止戒治並裁定令入戒治處所後，被告於九十年三月十
    七日入臺南戒治所執行殘餘強制戒治期間，同年九月六日執
    行完畢釋放，並經臺灣臺南地方法院檢察署檢察官以九十年
    度戒毒偵字第四六二號為不起訴處分確定；詎其於上開強制
    戒治執行完畢後五年內，復基於施用第一級毒品之犯意，於
    九十四年七月十三日晚間某時許，在臺南市○○區○○街三
    四九號「太子飯店」之七一二號房內，與劉東原、張榮發及
    吳明塗三人（另案偵辦），將第一級毒品海洛因（以下簡稱
    海洛因）粉末溶解後再以針筒注射身體之方式，施用海洛因
    一次。嗣於當日晚間十一時四十分許，在上開房間內為警查
  　獲；於翌日凌晨一時四十八分許經警採尿送驗後，呈海洛因
    人體代謝物嗎啡陽性反應而查悉上情。
二、案經臺南市警察局第二分局報請臺灣臺南地方法院檢察署檢
    察官偵查起訴。
    理　　由
一、上開犯罪事實，業據被告乙○○於本院審理時自白不諱，而
    被告為警查獲時所採集之尿液經送檢驗結果，呈海洛因人體
    代謝物嗎啡陽性反應，有長榮大學於九十四年七月二十七日
    出具之確認報告、臺南市警察局第二分局偵辦毒品危害防制
    條例案送驗尿液年籍對照表及現場照片八張（見臺南市警察
    局第二分局警卷第十七頁、第四十九頁至第五十二頁）在卷
    為憑。足見被告上開自白與事實相符，應可採信。
二、按觀察、勒戒或強制戒治執行完畢釋放後，五年內再犯毒品
    危害防制條例第十條施用第一、二級毒品之罪者，檢察官應
    依法追訴，毒品危害防制條例第二十三條第二項，定有明文
    。被告前於八十八年間，因違反毒品危害防制條例案件，經
    本院以八十八年度毒聲字第一二八五號裁定送觀察、勒戒後
    ，認有繼續施用毒品之傾向，復以八十八年度毒聲字第二四
    八八號裁定令入戒治處所施以強制戒治，因戒治執行滿三月
    後，認無繼續戒治之必要，於八十九年一月二十六日以九十
    二年度毒聲字第二七三號裁定停止戒治，所餘戒治期間付保
    護管束，同年二月二十二日停止戒治釋放，嗣因被告經本院
    於八十九年七月十日以八十九年度毒聲字第一九八○號撤銷
    停止戒治並裁定令入戒治處所後，被告於九十年三月十七日
    入臺南戒治所執行殘餘強制戒治期間，同年九月六日執行完
    畢釋放，並經臺灣臺南地方法院檢察署檢察官以九十年度戒
    毒偵字第四六二號為不起訴處分確定等情，有臺灣臺南地方
　　法院檢察署刑案資料查註紀錄表、臺灣高等法院被告全國前
  　案紀錄表及不起訴處分書各一份附卷可稽。被告於前次強制
　　戒治執行完畢後五年內再犯本件施用第一級毒品之罪，事證
  　明確，犯行洵堪認定。
三、又按海洛因係毒品危害防制條例第二條第二項第一款所列之
    第一級毒品。被告施用前開毒品，核其所為，係犯毒品危害
    防制條例第十條第一項之施用第一級毒品罪；其因施用而持
    有第一級毒品之低度行為，為其施用之高度行為所吸收，不
    另論罪。又被告前於九十一年間，因違反毒品危害防制條例
    案件，經本院以九十一年度訴字第一四○八號判處有期徒刑
　　十一月，並經臺灣高等法院臺南分院以九十二年度上訴字第
  　六一五號判決上訴駁回而確定，甫於九十三年九月十三日縮
    刑期滿執行完畢出監等情，有上開刑案資料查註紀錄表及被
    告全國前案紀錄表可參，其於有期徒刑執行完畢後，五年內
    再犯本件有期徒刑以上之罪，為累犯，應依刑法第四十七條
    之規定，加重其刑。爰審酌被告經強制戒治之處遇措施後，
　　猶未能深切體認毒品危害己身之鉅，及早謀求脫離毒害之道
  　，反而於出所後伺機再犯，未見有何警惕及悔意，足徵被告
    依賴毒品至深，自有使其接受相當時期監禁處遇以敦化性情
    之必要，惟被告於本院審理時坦承犯行，犯後態度良好，且
    施用毒品固戕害個人健康，然未侵害他人權益、犯罪手段平
    和及其智識程度等一切情狀，量處如主文所示之刑。
四、至公訴人以被告前於九十一年間因施用毒品案件，經本院裁
    定令入戒治處所施以強制戒治，於九十二年五月二十三日開
　　始執行，嗣因毒品危害防制條例修正公布，並於九十三年一
  　月九日施行後，對於五年內再犯施用毒品罪者，已毋庸再執
    行強制戒治處分而終結執行，而於九十三年一月九日執行完
　　畢予以釋放之部分，資為被告觀察、勒戒或強制戒治執行完
  　畢釋放後五年之起算點一節，固據上開臺灣高等法院被告全
    國前案紀錄表可明，惟按毒品危害防制條例第二十條第三項
    之立法說明：「觀察、勒戒或強制戒治五年後再犯者，顯見
    前所實施之觀察、勒戒或強制戒治，已足以遮斷其施用毒品
    之癮，為期自新及協助其斷除毒癮，對此五年後再犯者，爰
    明定仍適用初犯之規定，先經觀察、勒戒、強制戒治之程序
    」等語，是核其立法目的，顯應以實施觀察、勒戒或強制戒
    治療程是否完成戒斷為據，是若依舊法執行強制戒治中，而
    因前揭毒品危害防制條例修正實施而由檢察官逕予釋放報結
    者，既未經完整療程戒斷，於計算是否經強制戒治執行完畢
    釋放時，自不應將該次執行計入。公訴人以上開強制戒治執
    行「終結」為起算再犯之五年期間，顯有誤會，附此敘明。
據上論斷，應依刑事訴訟法第二百九十九條第一項前段，毒品危
害防制條例第十條第一項，刑法第十一條前段、第四十七條，判
決如主文。
本案經檢察官甲○○到庭執行職務。
中　　華　　民　　國　　94　　年　　12　　月　　8 　　日
                刑事第二庭  審判長法　官  鄭文祺
                                  法  官  林中如
                                  法  官  陳賢德
以上正本證明與原本無異。
如不服本判決，應於收受送達後10日內向本院提出上訴書狀（應
附繕本）。
　　　　　　　　　　　　　　　　　書記官  陳靜娟
中　　華　　民　　國　　94　　年　　12　　月　　8 　　日
附錄論罪科刑法條
毒品危害防制條例第十條第一項
施用第一級毒品者，處六月以上五年以下有期徒刑。
